【裁判字號】    99,交簡上,21
【裁判日期】    991110
【裁判案由】    過失傷害
【裁判全文】
臺灣宜蘭地方法院刑事判決            99年度交簡上字第21號
上  訴  人
即  被  告  乙○○
上列上訴人因過失傷害案件，不服本院簡易庭99年度交簡字第22
8號中華民國99年6月25日第一審簡易判決（聲請案號：臺灣宜蘭
地方法院檢察署99年度偵字第613號），提起上訴，本院管轄之
第二審合議庭判決如下：
    主  文
上訴駁回。
乙○○緩刑貳年，並應向甲○○支付新臺幣拾萬元，支付方式
如下：除已於民國99年10月27日支付新臺幣拾萬元外，並自民國
99年11月15日起至民國100年8月15日止，於每月15日前支付新臺
幣貳萬元，如遲誤壹期履行者，其後之期間視為亦已到期。
    事  實
一、乙○○於民國98年12月30日駕駛車牌號碼K8-7986號自用小
    客車，沿宜蘭縣冬山鄉○○路○段由北往南方向行駛，嗣於9
    8年12月30日14時20分許，行經宜蘭縣冬山鄉○○路○段253
    號前，原應注意汽車變換車道時，應讓直行車先行，並注意
    安全距離，而依當時天候陰、日間自然光線、路面乾燥、無
    缺陷、無障礙物、視距良好，並無不能注意之情事，詎其竟
    疏未注意讓右後側直行車先行，而貿然變換車道欲靠右駛至
    路旁，適有甲○○騎乘車牌號碼552-EXX號重型機車與其同
    向行駛在右後方機車專用車道上，乙○○所駕駛上開自用小
    客車右後側車身因而擦撞甲○○騎乘機車之左側車身，致甲
    ○○受有左側脛骨關節面粉碎骨折、左側外踝骨骨折之傷害
    。乙○○於肇事後，於到場警察知悉其為肇事人前，當場承
    認為肇事車輛之駕駛人，而自首犯行，接受裁判。
二、案經告訴人甲○○訴由宜蘭縣政府警察局羅東分局報請臺灣
    宜蘭地方法院檢察署檢察官偵查後聲請簡易判決處刑。
    理  由
壹、證據能力部分：
一、按被告以外之人於審判外之言詞或書面陳述，除法律有規定
    者外，不得作為證據；又被告以外之人於審判外之陳述，雖
    不符前4條之規定，而經當事人於審判程序同意作為證據，
    法院審酌該言詞陳述或書面陳述作成時之情況，認為適當者
    ，亦得為證據，刑事訴訟法第159條第1項、第159條之5第1
    項分別定有明文。
二、經查：證人甲○○於警詢中之陳述、偵查中未依法具結所為
    之陳述（見警卷第4頁至第7頁、偵卷第4頁），雖係被告以
    外之人於審判外之言詞陳述，惟業經被告於審判程序中表示
    同意作為證據（見本院卷第19頁、第37頁），且本院審酌上
    開言詞陳述作成時情況，並無違法之處，認為適當，依上開
    規定，自得作為證據使用。
貳、實體部分：
一、認定犯罪事實所憑之證據及理由：
  (一)訊據被告乙○○坦承於上開時、地，疏未注意上開義務，因
    而發生上開車禍，致甲○○受有上開傷害之事實（見本院卷
    第18頁、第39頁），核與證人甲○○於警詢及偵查中證述情
    節相符（見警卷第4頁至第7頁、偵卷第4頁），並有道路交
    通事故現場圖1份、道路交通事故調查報告表(一)(二)1份、現場
    及車損照片27張、財團法人羅許基金會羅東博愛醫院診斷證
    明書1份、臺灣省基宜區車輛行車事故鑑定委員會基宜區990
    180號鑑定意見書1份在卷足憑（見警卷第8頁、第11頁至第2
    8頁、原審卷第15頁），堪認被告首揭自白與事實相符。
  (二)從而，被告於上開時、地，駕車過失致甲○○受有上開傷害
    之事實，事證明確，應依法論科。
二、論罪科刑之理由：
  (一)被告乙○○所為，係犯刑法第284條第1項前段之過失傷害罪
    。
  (二)被告肇事後，於到場警察知悉其為肇事人前，當場承認為肇
    事車輛之駕駛人，而自首犯行，接受裁判，此有宜蘭縣政府
    警察局羅東分局99年6月17日警羅偵字第0993008356號函附
    現場處理員警俞佑君職務報告1份在卷可證（見原審卷第21
    頁、第24頁），依刑法第62條前段規定，減輕其刑。
  (三)原審以被告罪證明確，因而適用刑事訴訟法第449條第1項前
    段、第454條第2項，刑法第284條第1項前段、第62條前段、
    第41條第1項前段，刑法施行法第1條之1第1項、第2項前段
    ，並審酌被告駕車之過失程度、告訴人所受傷害程度、被告
    犯罪後態度及尚未與告訴人達成民事和解等一切情狀，量處
    被告有期徒刑3月，並諭知易科罰金之折算標準。經核原審
    判決認事、用法及量刑均適法、妥當，應予維持，被告以原
    審量刑過重，提起上訴，為無理由，應予駁回。
  (四)被告前未曾因故意犯罪受有期徒刑以上刑之宣告，有臺灣高
    等法院被告前案紀錄表1份在卷足憑，其因一時失慮而觸犯
    本案犯行，於犯罪後已深知悔悟，並與告訴人甲○○達成民
    事和解事宜，願意賠償甲○○新臺幣（下同）30萬元，給付
    方式為：於99年10月27日支付10萬元，並自99年11月15日起
    至100年8月15日止，於每月15日前支付2萬元，如遲誤1期履
    行者，其後之期間視為亦已到期，且已於99年10月27日給付
    10萬元，此業經被告、告訴人甲○○於本院審理中陳述明確
    （見本院卷第35頁至第36頁），並有和解書1份在卷可參（
    見本院卷第42頁），且告訴人甲○○於本院審理中亦當庭表
    示願意原諒被告（見本院卷第36頁、第41頁），故本院認被
    告經此次科刑教訓後，應知警惕而無再犯之虞，因認其所宣
    告之刑，以暫不執行為適當，併予宣告緩刑2年，以啟自新
    。次按緩刑宣告，得斟酌情形，命犯罪行為人向被害人支付
    相當數額之財產或非財產上之損害賠償，刑法第74條第2項
    第3款定有明文，本院為確保被告能確實履行上開和解內容
    ，爰諭知被告如主文第2項所示之負擔。而此部分乃緩刑宣
    告附帶之條件，依刑法第74條第4項規定，上開條件內容得
    為民事強制執行名義，且依刑法第75條之1第1項第4款規定
    ，違反上開之負擔情節重大，足認原宣告之緩刑難收其預期
    效果，而有執行刑罰之必要者，得撤銷緩刑之宣告，併此敘
    明。
三、適用之法律：
    刑事訴訟法第455條之1第1項、第3項、第368條，刑法第74
    條第1項第1款、第2項第3款。
本案經檢察官張立言到庭執行職務。
中    華    民    國    99    年    11    月    10    日
            刑事第二庭  審判長法  官  林惠玲
                              法  官  劉家祥
                              法  官  蘇錦秀
以上正本證明與原本無異。
本判決不得上訴。
                              書記官  林慶生
中    華    民    國    99    年    11    月    11    日
【附錄本案論罪科刑法條】
★刑法第284條第1項：
因過失傷害人者，處6月以下有期徒刑、拘役或5百元以下罰金，
致重傷者，處1年以下有期徒刑、拘役或5百元以下罰金。

司法院資訊處製作；財團法人民間司法改革基金會備份。
